臺灣高等法院高雄分院刑事判決　　 96年度上更(一)字第260號
上　訴　人
即　被　告　甲○○
　 　　　　　　　 　　（現羈押於臺灣高雄看守所）
　　　　　　乙○○○
 　　　　　 　　　　　（現羈押於臺灣高雄看守所）
共　　　同
指定辯護人　本院公設辯護人于欣潔
上列上訴人等因違反毒品危害防制條例案件，不服臺灣屏東地方
法院94年度訴字第1191號中華民國96年1 月30日第一審判決（起
訴案號：臺灣屏東地方法院檢察署94年度偵字第5290號），提起
上訴，判決後，經最高法院發回更審，本院判決如下：
    主  文
原判決關於甲○○販賣第一級毒品、販賣第二級毒品及其應執行
刑等部分，暨被告乙○○○部分，均撤銷。
甲○○共同連續販賣第一級毒品，累犯，處有期徒刑拾貳年，扣
案如附表三編號一所示之毒品部分沒收銷燬，販賣第一級毒品所
得新臺幣肆仟元沒收，如全部或一部不能沒收時，以其與乙○○
○之財產連帶抵償之，扣案如附表三編號一所示之空包裝部分、
編號二所示之物均沒收；又共同連續販賣第二級毒品，累犯，處
有期徒刑捌年，販賣第二級毒品所得新臺幣貳萬柒仟元沒收（其
中壹仟元部分，與乙○○○共負連帶責任），如全部或一部不能
沒收時，以其財產抵償之（其中新臺幣壹仟元部分，以其與乙○
○○之財產連帶抵償之），扣案如附表三編號二所示之物沒收。
應執行有期徒刑拾玖年，扣案如附表三編號一所示之毒品沒收銷
燬，販賣第一級毒品所得新臺幣肆仟元、販賣第二級毒品所得新
臺幣貳萬柒仟元均沒收（其中伍仟元部分，與乙○○○共負連帶
責任），如全部或一部不能沒收時，以其財產抵償之（其中伍仟
元部分，以其與乙○○○之財產連帶抵償之），扣案如附表三編
號一之空包裝、編號二所示之物均沒收。
乙○○○共同連續販賣第一級毒品，處有期徒刑捌年，扣案如附
表三編號一所示之毒品部分沒收銷燬，販賣第一級毒品所得新臺
幣肆仟元沒收，如全部或一部不能沒收時，以其與甲○○之財產
連帶抵償之，扣案如附表三編號一所示之空包裝部分、編號二所
示之物沒收；又共同販賣第二級毒品，處有期徒刑年捌月，販
賣第二級毒品所得新臺幣壹仟元沒收，如全部或一部不能沒收時
，以其與甲○○之財產連帶抵償之，扣案如附表三編號二所示之
物沒收。應執行有期徒刑拾壹年陸月，扣案如附表三編號一所示
之毒品部分沒收銷燬，販賣第一級毒品所得新臺幣肆仟元、販賣
第二級毒品所得新臺幣壹仟元沒收，如全部或一部不能沒收時，
以其與甲○○之財產連帶抵償之，扣案如附表三編號一所示之空
包裝部分、編號二所示之物均沒收。
    事  實
一、甲○○曾於民國（民國）89、90年間，因違反毒品危害防制
    條例案件，分別經本院以90年度上訴字第604 號判決判處有
    期徒刑1 年4 月確定，及經臺灣屏東地方法院以91年度訴緝
    字第11號判決判處有期徒刑1 年2 月確定，2 案接續執行，
    而於93年7 月5 日因縮短刑期假釋出獄，所餘刑期付保護管
    束，而於94年1 月27日保護管束期滿未經撤銷假釋，其未執
    行之刑以已執行完畢論。
二、甲○○、乙○○○為夫妻，均明知海洛因、甲基安非他命為
    毒品危害防制條例所定之第一級、第二級毒品，均不得非法
    販賣，甲○○於不詳時地，向真實姓名不詳綽號「舒情」之
    成年女子，販入數量不詳之第一級毒品海洛因，竟與乙○○
    ○基於意圖營利，販賣第一級毒品海洛因之概括犯意，連續
    於如附表一所示之時間，先由購買者以電話聯絡甲○○所使
    用之0000000000號行動電話後，再前往甲○○、乙○○○位
    於屏東縣東港鎮○○里○○路65巷11號之住處交付價金，而
    由乙○○○當場交付海洛因之方式，以每包新臺幣（下同）
    500 元或1 千元之價格，販賣第一級毒品海洛因予伍德智（
    原名洪德智）4 次、李月梅2 次（詳細交易時間、內容、交
    易金額如附表一所載），共得款4 千元。又甲○○於不詳時
    地，向真實姓名不詳綽號「樹仔」之成年男子，販入數量不
    詳之第二級毒品甲基安非他命，竟意圖營利，販賣第二級毒
    品甲基安非他命之概括犯意，就如附表二編號四部分並與乙
    ○○○基於販賣第二級毒品甲基安非他命營利之犯意聯絡，
    而連續於如附表二所示之時間，先由購買者以電話聯絡甲○
    ○所使用之上開電話聯絡後，再相約在如附表二所示之地點
    付款，除如附表二編號四部分由乙○○○交付甲基安非他命
    外，其餘均由甲○○當場交付甲基安非他命之方式，以每包
    1 千元、5 千元或8 千元之價格，販賣甲基安非他命予陳秋
    成3 次、鄧玉山4 次、林順龍5 次（詳細交易時地、內容、
    交易金額詳如附表二所載），共得款2 萬7 千元。嗣於94年
    10月27日14時許，經警持臺灣屏東地方法院核發之搜索票在
    甲○○、乙○○○上址住處查獲現金5 千500 元及甲○○所
    有供上開共同販賣第一級毒品、第二級毒品聯絡用之DBTEL
    牌行動電話1 支（含SIM 卡，門號：0000000000號），又於
    翌日（同年月28日）凌晨1 時44分許，經甲○○同意後，由
    其帶同警方至其上址住處取出其所有之第一級毒品海洛因22
    包（合計淨重7.05公克）及甲○○所有用以包裝上開共同販
    賣之第一級毒品海洛因之空包裝（重7.04公克）、及空夾鍊
    袋1 大包、電子磅秤1 個扣案。
三、案經屏東縣警察局潮州分局報告臺灣屏東地方法院檢察署檢
    察官偵查起訴。
    理  由
甲、證據能力部分：
一、按被告以外之人於偵查中向檢察官所為陳述，除顯有不可信
    之情況者外，得為證據，刑事訴訟法第159 條之1 第2 項定
    有明文。偵查中對被告以外之人所為之偵查筆錄，或被告以
    外之人向檢察官所提之書面陳述，性質上均屬傳聞證據。惟
    現階段刑事訴訟法規定檢察官代表國家偵查犯罪、實施公訴
    ，依法其有訊問被告、證人及鑑定人之權，證人、鑑定人且
    須具結，而實務運作時，檢察官偵查中向被告以外之人所取
    得之陳述，原則上均能遵守法律規定，其可信度極高。職是
    ，被告以外之人前於偵查中已具結而為證述，除反對該項供
    述得具有證據能力之一方，已釋明「顯有不可信之情況」之
    理由外，不宜即遽指該證人於偵查中之陳述不具證據能力。
    證人陳秋成、鄧玉山、李月梅於檢察官偵查中以證人身分具
    結後之陳述，被告及辯護人均未曾提及檢察官在偵查時有何
    不法取供之情形，且未釋明上開供述有何「顯有不可信之情
    況」之情形，依前述說明，證人陳秋成、鄧玉山、李月梅於
    偵查中之證言自具有證據能力。
二、次按被告以外之人於檢察事務官、司法警察官或司法警察調
    查中所為之陳述，與審判中不符時，其先前之陳述具有較可
    信之特別情況，且為證明犯罪事實存否所必要者，得為證據
    ，刑事訴訟法第159 條之2 定有明文。本件證人伍德智於原
    審審理時證稱：我僅於94年10月27日去甲○○住處找甲○○
    一起去買海洛因，我不曾打電話給甲○○等語；證人李月梅
    於原審審理時證稱：並未與鄧玉山一起向甲○○購買毒品，
    亦未向甲○○或乙○○○拿過毒品等語；證人林順龍則於原
    審審理時證稱：我到甲○○住處2 或3 次，每次都是要一起
    去向別人拿甲基安非他命或海洛因，並未向甲○○購買毒品
    等語。惟證人伍德智（原名洪德智）、李月梅、林順龍於警
    詢時均已分別證述渠等有以電話聯絡向甲○○購買海洛因、
    安非他命，並就多次交易之時間、地點、數量均陳述甚詳，
    3 人於警詢時之陳述與審判中不符。經查，證人伍德智、林
    順龍均係因前往被告甲○○住處找被告甲○○時，為在被告
    甲○○住處執行搜索之警員請回警局協助調查，經警詢以有
    無施用何毒品及施用方式、時、地後，始由警詢問其毒品來
    源，並非伍德智、林順龍主動向警方指述被告甲○○犯行，
    且被告甲○○供稱曾幫渠3 人購買毒品，並曾提供海洛因予
    李月梅止癮，均未指稱與伍德智、李月梅或林順龍有何怨隙
    ，證人伍德智、李月梅、林順龍應無故意誣陷被告甲○○或
    乙○○○販毒重罪之虞。又證人伍德智於原審審理時完全否
    認被告甲○○曾幫其取得毒品，亦否認曾打電話給甲○○，
    惟經原審提示證人伍德智所使用之電話與被告所使用之0000
    000000號電話之通訊監察譯文後，證人伍德智均稱「我忘了
    」，再詢以之前電話聯絡被告甲○○係為何事，證人伍德智
    竟答以「問他好不好」，前後證述已有明顯矛盾，顯有迴護
    被告甲○○之嫌；且證人伍德智雖表示伊2 次接受警詢時均
    有毒癮發作之情形，警察叫伊說係甲○○販賣毒品，才讓伊
    回去，警察問伊問題伊都說是等語，但依證人伍德智之警詢
    錄音帶譯文，證人伍德智係逐一就警員詢問之問題具體陳述
    ，語氣正常、平順，並非由警方事先設題，而由其單純回答
    「是」，且曾向警員表示「我餓得要死」等語，並無毒癮發
    作、意識不清之情形；而於同日接受第二次警詢，補充陳述
    其向被告甲○○購買海洛因之時間，此有證人伍德智2 次警
    詢錄音帶之譯文附卷可稽。另證人李月梅於原審審理時證稱
    ：伊不會單獨打電話給甲○○，電話號碼00-0000000不是伊
    家電話等語，惟經原審提示其同居男友鄧玉山之證述及上開
    被告所使用之0000000000號聯絡電話之通訊監察譯文時，證
    人李月梅均答以「我忘了」，且證人李月梅雖稱伊接受警詢
    時毒癮發作，係照警察寫好的內容唸等語，惟依證人李月梅
    之警詢錄音帶譯文，李月梅就其使用之行動電話、其住處之
    電話、鄧玉山使用之電話均陳述明確，亦清楚證述其向被告
    甲○○、乙○○○購買海洛因之細節，並無照寫好的筆錄唸
    之情形，此有證人李月梅警詢錄音帶之譯文附卷可稽，顯見
    證人李月梅於警詢時意識清楚，且係本於自由意志作答。再
    證人林順龍於原審審理時證稱去甲○○住處2 、3 次，每次
    都是要去向別人拿甲基安非他命或海洛因，都是中午，日期
    伊忘了，是否是警詢時所述之日期也忘了等語，嗣又稱伊到
    甲○○住處3 次都是同一天等語，其證述已有不符，且證人
    林順龍雖稱伊於警詢時毒癮發作、神智不清，係警察要求伊
    指認「貴仔」等語，惟依證人林順龍之警詢錄音帶譯文，警
    員係向證人林順龍詢問其毒品來源後，由林順龍自由陳述回
    答，林順龍即分別指稱甲基安非他命係向「貴仔」購得，海
    洛因係向「明仔」購得，並分別陳述甲基安非他命及海洛因
    之交易過程、時、地，證人林順龍之回答語氣正常，並證稱
    「糖仔」即甲基安非他命2 天施用1 次，海洛因則是4 、5
    天，最後一次施用均係警詢當日15時許等語，此亦有證人林
    順龍之警詢錄音帶譯文附卷可稽，則證人林順龍於同日17時
    57分至19時40分許接受警詢當無因毒癮發作而神智不清、胡
    言亂語之可能。綜合上開證人伍德智、李月梅、林順龍於警
    詢時及原審審理時之陳述過程、內容，3 人於審理時均有證
    稱已遺忘之情形，證人李月梅復自承其於警、偵訊時之回答
    均未經思考，審理中之回答則已經思考等語，應認因證人伍
    德智、李月梅、林順龍接受警詢時距離案發時間較近，記憶
    較深刻清晰，且尚無心詳細考量證詞對自己或他人所生之利
    害關係，應係就甫發生之事實經過為真實之陳述，且與被告
    於警、偵訊時之供述及其餘事證較為相符，具有較可信之特
    別情況，且均為證明本件犯罪事實存否所必要，自得為本案
    之證據。
三、被告甲○○雖辯稱製作警詢筆錄時，因毒癮發作，身體不舒
    服、意識不清，而爭執該筆錄之任意性。惟經原審勘驗被告
    甲○○之警詢錄音帶，警員於告知被告權利後，徵得被告甲
    ○○之同意始開始詢問，被告甲○○口齒清晰、並無毒癮發
    作無法回答之情形，被告甲○○可清楚了解警員之問題並回
    答，其要求上廁所時，警員即停止詢問，讓其上完廁所才繼
    續詢問，之後警員並告知被告：你若想休息，我們就進去休
    息，若是要一次問完，就問完，剩沒有幾句，你看是怎樣等
    語，係被告自行選擇繼續回答問題，筆錄亦係依被告甲○○
    之回答逐字製作，警詢過程並無任何刑求逼供、疲勞訊問或
    其他不法情事存在，有前開警詢錄音帶譯文1 份及原審勘驗
    筆錄可憑，且被告甲○○於警詢翌日（94年10月28日）檢察
    官偵訊時，其供述內容仍與其於警詢時所述相同，亦未向檢
    察官指稱警方有何不法取供之情形，此與被告於原審審理時
    辯稱警詢自白不具任意性之情節，顯然有所不合。從而，被
    告於警詢及檢察官偵查時之供述，具有任意性，得採為本案
    論罪之證據。
四、通訊監察錄音之證據能力：
    按有事實足認被告或犯罪嫌疑人有最輕本刑為3 年以上有期
    徒刑之罪嫌，並危害國家安全或社會秩序情節重大而有相當
    理由可信其通訊內容與本案有關，且不能或難以其他方法蒐
    集或調查證據者，在偵查中得由檢察官核發通訊監察書，通
    訊保障及監察法第5 條第1 項第1 款、第2 項定有明文。又
    通訊監察書應記載下列事項：一、案由及涉嫌觸犯之法條。
    二、監察對象。三、監察通訊種類及號碼等足資識別之特徵
    。四、監察處所。五、監察理由。六、監察期間及方法。七
    、聲請機關。八、執行機關。第5 條之通訊監察期間，每次
    不得逾30日；其有繼續監察之必要者，得於期間屆滿前，重
    新聲請。前項期間屆滿前，已無監察之必要者，應即停止監
    察，同法第11條、第12條亦定有明文。因綽號「潘某」之男
    子涉犯販賣第一級毒品罪嫌，危害社會秩序情節重大，有相
    當理由可信其通訊內容與本案有關，難以其他方法蒐集或調
    查證據，經臺灣屏東地方法院檢察署檢察官於94年8 月12日
    、同年9 月8 日核發94年屏檢瑞宇監續字第000298號、第00
    0337號之通訊監察書，所監聽之電話則包括系爭聯絡電話等
    行動電話，有上開通訊監察書2 份在卷可參，本件對000000
    0000號電話之監聽程序既係在通訊監察書所限制之監察期間
    內，亦無其他違法監聽之情形，自非為違法取得之證據，而
    有證據能力。
五、通訊監察錄音譯文之證據能力：
    查偵查犯罪機關依法定程式監聽之錄音，如已踐行調查證據
    程式，固非不可採為認定犯罪事實之基礎，此觀刑事訴訟法
    第165 條之1 第2 項之規定自明。又監聽錄音製作之譯文，
    如僅為偵查犯罪機關單方面製作，而被告或訴訟關係人對其
    真實性復有爭執，法院自應依上開規定勘驗該監聽之錄音踐
    行調查證據之程式，以確認該監聽錄音譯文之真實性，定其
    取捨，不得逕以該監聽錄音譯文，採為認定被告有罪之基礎
    （最高法院93年度臺上字第6510號判決意旨參照）。即警察
    機關對犯罪嫌疑人依法監聽電話所製作之通訊監察紀錄譯文
    ，為該監聽電話錄音之「派生證據」，若被告對該通訊監察
    紀錄譯文有所爭執，而就監聽電話錄音帶又無直接播放勘驗
    之困難，在未辨明該監察紀錄譯文之真正時，自不能遽以該
    通訊監察紀錄譯文採為論罪之基礎（最高法院94年度臺上字
    第1270號判決意旨參照）。本案上開監聽係公務員（警員）
    依法定程式而取得，雖經辯護人爭執其中部分譯文之真實性
    ，惟原審已勘驗該部分監聽之錄音，確認該監聽錄音譯文之
    真實性，復於原審審理期日依刑事訴訟法第165 條第1 項規
    定，踐行證據調查之法定程式，向被告宣讀或告以要旨，被
    告於法院審理時對該譯文亦表示無意見，則該監聽譯文自得
    為本案審判之適格證據。
乙、實體方面：
壹、被告甲○○與乙○○○販賣毒品部分：
一、訊據上訴人即被告甲○○、乙○○○固坦承其夫妻2 人共同
    居住於屏東縣東港鎮○○里○○路65巷11號，及0000000000
    號行動電話為被告甲○○所使用；被告甲○○並坦承向綽號
    「舒情」之成年女子購買海洛因，向綽號「樹仔」之成年男
    子購買甲基安非他命，而「號仔」、「四」、「軟仔」、「
    鹹」均係指海洛因，「糖仔」、「甜」、「硬」則均係指甲
    基安非他命，伊會稱其妻即被告乙○○○「梅仔」等事實不
    諱。惟均矢口否認有上揭販賣第一級毒品海洛因或第二級毒
    品甲基安非他命之犯行，被告甲○○辯稱：我僅係與伍德智
    、李月梅、陳秋成、鄧玉山、林順龍等人合資購買毒品云云
    ；被告乙○○○則辯稱：我完全不知情云云。
二、經查：
（一）被告甲○○、乙○○○於如附表一編號一至四所示時間，
      在其2 人住處販賣第一級毒品海洛因予伍德智之事實，業
      據證人伍德智於警詢時證稱：我係以0000000000號電話撥
      打0000000000號電話聯絡，向甲○○購買海洛因，時間分
      別為94年10月23日早上7 、8 點購買500 元、94年10月24
      日下午4 點多買1 小包500 元、94年10月25日下午4 時許
      買1 小包1 千元，都是跟他太太拿的，我稱呼她「嫂仔」
      ，是在他們家樓下，她看我買多少就拿多少，還有1 次是
      94年9 月底半夜3 點多，我用我的0000000000號電話打給
      甲○○，再騎機車到屏東縣東港鎮○○路65巷11號甲○○
      他家樓下，由他太太乙○○○拿海洛因1 小包給我，我跟
      他買1 千元等語綦詳（見警訊卷第22頁、第25頁）；且經
      警就0000000000號電話實施通訊監察之結果，伍德智所使
      用之0000000000號行動電話確曾於94年9 月26日2 時57分
      28秒、同日3 時38分36秒撥打上開被告所使用之00000000
      00號電話，其通訊內容分別為：「（喂！貴兄）男子：按
      怎！（你那有無『軟的』！）快沒了，（剩多少？）剩2
      張而已！（那我現在去你那邊方便嗎？）喔！」、「（喂
      ！貴兄？我打你的電話為何沒接！）男子：剛才是你打的
      電話嗎？（我現在到你的樓下？但有隻狗呢？）喔！好…
      ！」，有0000000000號電話之通訊監察作業譯文1 紙附卷
      可稽（見警卷第216 頁），核與證人伍德智前揭證述向被
      告甲○○、乙○○○購買海洛因之過程、地點，及於94年
      9 月底某日向其購買海洛因之情節大致相符。此外，經警
      將上開94年9 月26日3 時38分36秒之通訊內容提示予被告
      甲○○辯識，被告甲○○亦答以：可能有，…有啦，有幫
      他拿等語；再經警詢以：你怎麼說，他都說10月23、24、
      25日啦，有實在嗎？被告甲○○回答：實在…拿「四號」
      等語；且被告甲○○於原審法院羈押訊問時亦供稱：洪德
      智（即伍德智）拿錢給我買海洛因時我才認識他，有好幾
      次了，每次都是500 元，他都是拿到我東港鎮○○路65巷
      11 號 家裡給我等語（見原審聲羈卷第20頁），參以被告
      甲○○亦不否認於上揭時、地交付海洛因予伍德智之情，
      足認證人伍德智所言非虛，其前開證述應堪採信。證人伍
      德智嗣於原審審理中雖翻異前詞，改稱：94年10月27日去
      甲○○家要跟他一起去買海洛因時，就被警察查獲，我只
      有這次去找他而已，我們要找何人買海洛因還沒有決定，
      我確定沒有向甲○○買毒品，從來不曾打電話給甲○○云
      云（見原審卷第147 頁背面、第149 頁）。惟經原審提示
      證人伍德智所使用之電話與0000000000號電話之上開通訊
      監察譯文後，證人伍德智均托稱已遺忘；再詢以之前電話
      聯絡被告甲○○係為何事，證人伍德智竟答以「問他好不
      好」，可見其確曾以電話與被告甲○○聯絡；又證人伍德
      智於原審審理中先稱其之前毒品來源係朋友，經檢察官詢
      以為何不自己去拿海洛因，其又稱：我沒有認識賣毒品的
      朋友等語，其於原審之證述前後矛盾反覆，顯係迴護被告
      甲○○、乙○○○之詞。且證人伍德智雖表示伊2 次接受
      警詢時均有毒癮發作之情形，警察叫伊說係甲○○販賣毒
      品，才讓伊回去，警察問伊問題伊都說是等語，然對於原
      審卷附伍德智之警詢錄音帶譯文（見原審卷第247 頁至
      253 頁），被告甲○○表示無意見，被告乙○○○稱：「
      他們之前在警局的供詞我有意見，他們內容不實在」，辯
      護人稱：「還是否認證據能力及證詞真實性」，並均稱不
      用當庭勘驗（見原審卷第241 頁背面），於本院前審，被
      告及其辯護人均表示無意見（見本院上訴審卷第188 頁）
      ，而本院本次更審再次將證人伍德智警詢錄音帶作成譯文
      ，檢察官、辯護人及被告2 人對於該譯文均表示無意見（
      見本院本次更審卷96年10月19日訊問筆錄），依證人伍德
      智之上開警詢筆錄，係逐一就警員詢問之問題具體陳述，
      語氣正常、平順，並非由警方事先設題由其單純回答「是
      」，並曾向警員表示「我餓得要死」等語，可知證人伍德
      智意識清楚，並無毒癮發作、神智不清之情形；復因該次
      警詢回答之內容有遺漏，而於同日接受第二次警詢，補充
      陳述其向被告甲○○、乙○○○購買海洛因之時間。足證
      證人伍德智於警詢時之證述應係本於真實而為陳述，且證
      述顯內容明確、詳細，相較於其於原審審理時矛盾反覆之
      證述，應認其於警詢時之證述為可採。
（二）被告甲○○、乙○○○於如附表一編號五、六所示時間，
      在其2 人住處販賣第一級毒品海洛因予李月梅之事實，已
      據證人李月梅於警詢時證稱：我與鄧玉山是同居人，我都
      用我的0000000000號電話打給甲○○持有之0000000000號
      手機，問有無「軟的」，電話中說有，我們就會過去，若
      沒有我們就不會過去，「虎仔」載我去的，自94年7 月份
      買3 、4 次，都約在他東港的家客廳，甲○○便叫他老婆
      拿給我，都是他老婆從樓上拿下來給我，錢也拿給他老婆
      ，94年6 月30日我交保出來那天晚上是被請海洛因，隔天
      中午12點我自己去買1 小包1 千元，第三次是隔一段時間
      某日下午2 點多，賒1 千元，因最後賒欠他1 千元就不敢
      去了，00-0000000號電話是「虎仔」的朋友申請，「虎仔
      」要用，地址在崁頂鄉○○村○○路12之20號，00000000
      00號行動電話是「虎仔」朋友借我們「虎仔」打的等語甚
      詳（見警訊卷第55頁至第58頁）；其於偵查中亦結證稱：
      甲○○與乙○○○是鄧玉山的朋友，鄧玉山是我的同居人
      ，我有使用0000000000號行動電話，總共跟甲○○買過海
      洛因3 、4 次，只有1 次給過錢，有1 次是免費提供給我
      ，其他的還欠著，94年6 月30日晚上因毒品案交保後，就
      到甲○○家讓他救一下，94年7 月1 日中午12點向甲○○
      買1 小包海洛因1 千元，是去他家買的，這次有給他1 千
      元，他叫1 名叫「梅仔」的婦人當場在他家裡拿給我，好
      像是乙○○○，「梅仔」不是從外面進來的，第三次是在
      下午2 點，也是到甲○○家，但這次我買的錢還欠他，這
      次也是「梅仔」拿給我的，我打電話給甲○○都說要買「
      軟仔」，就是代表海洛因，都先打電話問有沒有等語（見
      偵字卷第61頁、第62頁）；其於原審審理中並結證稱：我
      稱海洛因為「軟的」，購買單位是1 千元，1 張就是1 千
      元等語（見原審卷第162 頁），核與證人即李月梅之同居
      男友鄧玉山於偵查中結證稱：我綽號「虎仔」，我使用我
      的電話00-0000000或李月梅的手機0000000000，甲○○都
      叫他太太「梅仔」，乙○○○就是甲○○的太太，我與李
      月梅一起去過甲○○家，李月梅去買海洛因，李月梅也會
      自己去等語大致相符（見偵字卷第10頁、第11頁），並有
      0000000000號行動電話、00-0000000號電話之申設資料明
      細表、原審法院具保登記簿影本各1 紙附卷可佐（見警聲
      搜卷第18頁、第27頁、原審卷第199 頁、偵字卷第65頁）
      。復參酌0000000000號電話之通訊監察結果，李月梅所使
      用之0000000000號行動電話於94年9 月9 日14時10分39秒
      、同日16時13分33秒、同年月26日10時6 分29秒曾撥打00
      00000000電話，通訊內容略以：「（女子：嫂子，我阿梅
      ，貴哥在不在？）女子：有的，（貴哥嗎，我梅仔啦）男
      子：要做什麼？（1 張好嗎，我們到了外面你下來，好嗎
      ？）我人現在在屏東…（我再跟你聯絡）」、「（女子：
      貴哥，到家了嗎？）男子：到了，（有沒有2 杯）沒有，
      （不要緊，我到了再打給你）」、「（女子：貴兄哦）男
      子：嘿啊，誰？（我梅仔，還有那個嗎？）晚一點才有，
      （人家要的，要1 張）沒有了…」；李月梅與鄧玉山住處
      之00-0000000號電話則於94年9 月23日17時2 分40秒0000
      000000號電話，通訊內容略以：「（女子：我梅仔）男子
      ：怎麼沒有號碼？（我用家裡的電話打的，有可以拿那個
      嗎？）要多少？（5 啦）…（方便嗎？我跟虎仔要的）妳
      說500 是嗎？（真的找沒有啦，拜託一下，可以嗎？）50
      0 要怎麼那個？（沒關係啦！只是暫時止癮就可以）這…
      好！（那我馬上過啦！）」，有通訊監察作業譯文4 紙在
      卷可稽（見警訊卷第95頁、第100 頁、第217 頁、第213
      頁），足見證人李月梅確曾多次以電話聯絡被告甲○○，
      向被告甲○○詢問有無毒品，待確認後再前往甲○○住處
      購買，與其前揭證述交易海洛因之過程亦屬相符，堪認其
      前揭證述為真。至證人李月梅於原審審理時雖亦翻異前詞
      ，改稱：未曾與鄧玉山一起向被告甲○○購買毒品，乙○
      ○○亦未曾拿過海洛因予伊，伊不會單獨打電話給甲○○
      ，電話號碼00-0000000不是伊家電話云云（見原審卷第16
      3 頁背面、第164 頁）。惟經原審提示鄧玉山之證述及00
      00000000號電話之通訊監察譯文後，證人李月梅即改稱已
      遺忘等語，其證述之真實性實有疑義；且證人李月梅與鄧
      玉山同居於屏東縣崁頂鄉○○村○○路12之20號，與上開
      00-0000000號電話之申設地址相同，而上開00-0000000號
      電話係鄧玉山所使用之情，亦據證人鄧玉山於偵查中結證
      明確，證人李月梅所述顯與事實不符。又證人李月梅雖稱
      伊接受警詢時毒癮發作，係照警察寫好的內容唸等語。然
      對於原審卷附李月梅之警詢錄音帶譯文（見原審卷第254
      頁至266 頁），被告甲○○表示無意見，被告乙○○○稱
      ：「他們之前在警局的供詞我有意見，他們內容不實在」
      ，辯護人稱：「還是否認證據能力及證詞真實性」，並均
      稱不用當庭勘驗（見原審卷第241 頁背面），於本院前審
      被告及其辯護人均表示無意見（見本院上訴審卷第188 頁
      ），而本院本次更審再次將證人李月梅警詢錄音帶作成譯
      文，檢察官、辯護人及被告2 人對於該譯文均表示無意見
      （見本院本次更審卷96年10月19日訊問筆錄），而依上開
      證人李月梅之警詢錄音帶譯文，李月梅就其使用之行動電
      話、其住處之電話、鄧玉山使用之電話均陳述明確，亦清
      楚證述其向被告甲○○、乙○○○購買海洛因之細節，並
      無照寫好的筆錄唸之情形，顯見證人李月梅於警詢時意識
      清楚、態度輕鬆，而本於自由意志作答。另參以證人李月
      梅於原審審理時自承其於警、偵訊時之回答均未經思考，
      審理中之回答則已經思考等語，足認證人李月梅前開於原
      審審理時之證述乃係嗣後迴護被告甲○○、乙○○○之詞
      ，無足採信。
（三）另被告乙○○○雖否認知悉被告甲○○以電話聯絡之方式
      與他人聯繫交易海洛因事宜，並否認參與販賣海洛因之犯
      行，惟被告乙○○○於如附表一所示之時間，在其位於東
      港鎮○○路65巷11號2 樓之住處交付海洛因予伍德智、李
      月梅等情，業據證人伍德智於警詢、證人李月梅於警詢及
      偵查中證述如前。而被告乙○○○既坦認有施用海洛因之
      行為，對海洛因之外觀當知之甚詳；且被告使用之000000
      0000電話於94年9 月21日6 時7 分31秒接獲1 不詳男子以
      0000000000號行動電話來電，其通話內容略以：「（貴仔
      嗎？）男：怎樣？（你那邊有沒有東西？）（『鹹的』啦
      ，買3 千！）聽不清楚，你說『硬的』3 千？（『軟的』
      啦！）沒有那麼多，（不然有多少？）1 、2 千而已！（
      東西好還不好？可以嗎？）可以啦！（好啦，從你那邊過
      去嗎？）嗯！」；嗣被告甲○○結束上開通話後，即於同
      日時17分53秒撥打其住處00-0000000號電話，其通話內容
      略以：「（女子：喂？）安仔說要拿3 張過來給我，我跟
      他講只有2 張而已，（嗯！）妳那邊準備傳一下，我跑到
      土狗那邊一下，（嗯！）」，有上開0000000000電話通訊
      監察譯文4 紙在卷可稽（見警訊卷第67頁、第203 頁至第
      205 頁）；而「鹹的」、「軟的」均係海洛因之代稱，被
      告2 人住處僅住有被告甲○○、乙○○○、其子女、弟弟
      及1 男性友人等情，均據被告甲○○供承明確，且被告乙
      ○○○亦不否認此係伊與被告甲○○之通話內容，僅稱：
      不是你們所想的交易毒品等語，然依上述通話內容可知被
      告甲○○於他人要求向其購買海洛因後，即撥打電話回家
      要求被告乙○○○準備「2 張」之份量，被告乙○○○未
      加詢問即應允之，足認被告乙○○○熟知被告甲○○聯絡
      販賣海洛因之行為，並負責在其住處準備海洛因以供交付
      予購買者。從而本件伍德智、李月梅於先以電話聯絡被告
      甲○○表示欲購買海洛因後，即前往被告甲○○與乙○○
      ○之住處，由被告乙○○○將海洛因交予伍德智、李月梅
      ，被告乙○○○應知悉其交付之物係海洛因，且係基於共
      同犯意聯絡，共同參與上開被告甲○○販賣第一級毒品海
      洛因予伍德智、李月梅之犯行無訛。
（四）被告甲○○於如附表二編號一、二所示時、地販賣第二級
      毒品甲基安非他命予陳秋成之事實，業據證人陳秋成於原
      審審理時結證稱：我的綽號是「力社」，只有甲○○這樣
      叫我，我與他在檳榔攤認識，他說有東西可以止痛，我家
      裡電話00-0000000，我施用甲基安非他命約2 、3 個月，
      都是向甲○○購買的，我都稱甲基安非他命「糖仔」，我
      有拿錢向他買，我拿錢給他，他就幫我處理，我打他的手
      機，我向他拿3 次，3 次都是在東港安泰醫院門口，一手
      交錢、一手交貨，我買到的有5 千元、8 千元，是第三次
      買8 千元，後來要漲價我就不買了，我沒有跟他一起合買
      ，我只有拿錢給他等語明確（見原審卷第221 頁背面至第
      223 頁）；且證人陳秋成於本院96年4 月30日前審審理時
      亦為相同之證述（見本院上訴審卷第183 頁至第186 頁）
      ；與其於偵查中所述於94年農曆鬼月時向被告甲○○購買
      約1 錢重之「糖仔」即甲基安非他命，都是在東港安泰醫
      院對面向甲○○拿的，交錢後甲○○即交付甲基安非他命
      等情大致相符（見偵字卷第43頁、第44頁），而陳秋成住
      處之00-0000000號電話確於94年9 月5 日17時42分24秒撥
      打被告甲○○使用之0000000000號電話，通話內容略為：
      「（貴仔嗎？）男子：誰？（我力社，記得嗎？）怎樣？
      （我幾個月沒那個啦）現在沒東西，…這電話是你的嗎？
      （對，是我家的，有東西再打來，便宜還是貴，我慢慢用
      ）好啦。」；嗣於同日19時31分37秒，0000000000號電話
      再撥打上開陳秋成住處電話，通話內容略為：「男子：我
      都叫他力社，我叫貴仔（叫力社！）貴仔，你知道嗎？（
      我知道啦）你說的那個你要嗎？（要啊，怎麼不要）…（
      他我到安泰再打電話給你，東西要好的）」，有通訊監察
      作業譯文2 紙在卷可稽（見警訊卷第77頁、第78頁），並
      經證人陳秋成於原審確認上開通話內容係伊向甲○○買甲
      基安非他命無訛，其復稱：這天他就有拿甲基安非他命到
      安泰醫院給我等語，與其前開證述向被告甲○○購買甲基
      安非他命之過程、地點亦屬相符。參以0000000000號電話
      之通訊監察結果，被告甲○○於94年8 月間至9 月間出售
      甲基安非他命予他人之價格，確係自1 錢4 千元或5 千元
      漲價至1 錢6 千元或7 千元，且出售價格會因與購買者之
      交情、購買數量而略有差異（見警卷第65頁、第196 頁、
      第209 頁通訊監察譯文3 紙），與證人陳秋成所述1 錢甲
      基安非他命自5 千元漲價至8 千元等情大致相符。另被告
      甲○○既於原審自稱曾免費提供甲基安非他命予陳秋成，
      則可知其與證人陳秋成間應無何怨隙，證人陳秋成當無甘
      冒偽證重責設詞誣陷被告甲○○入罪之理，足認證人陳秋
      成之證述應堪採信。
（五）被告甲○○於如附表二編號三至五所示時、地販賣第二級
      毒品甲基安非他命予鄧玉山之事實，業據證人鄧玉山於偵
      查中結證稱：我綽號「虎仔」，以前入獄時與甲○○在同
      一工場，認識6 、7 年，94年8 、9 月至10月初，向甲○
      ○買過甲基安非他命4 、5 次，每次1 或2 千元，有時跟
      李月梅一起去，李月梅也會自己去，地點都在他家，我使
      用我的電話00-0000000，有時用李月梅的手機0000000000
      打給他的手機0000000000，大部分都先打電話聯絡，然後
      在甲○○家拿甲基安非他命，我將錢放桌上，他過一會就
      當場交給我，有1 、2 次在外面交易，甲○○有時在東港
      往崁頂路上的檳榔攤，就叫我過去找他，都是甲○○親手
      將甲基安非他命交給我，只有1 次是他叫他太太交給我的
      ，是在他家時，他都叫他太太「梅仔」，就是乙○○○，
      我與李月梅會一起去甲○○那裡，我去買甲基安非他命，
      李月梅去買海洛因，我住竹圍路12之20號等語（見偵字卷
      第11頁、第48頁、第49頁）；證人李月梅亦於警詢及偵查
      中證稱：甲○○、乙○○○是「虎仔」的朋友，00-00000
      00號電話是「虎仔」的朋友申請，「虎仔」要用，地址在
      崁頂鄉○○村○○路12之20號，0000000000號行動電話是
      「虎仔」朋友借我們「虎仔」打的，鄧玉山是我的同居人
      ，我有使用0000000000號行動電話，「虎仔」會載我去甲
      ○○家買毒品等語，並有0000000000號行動電話、00-000
      0000號電話之申設資料明細表各1 紙附卷可佐（見警聲搜
      卷第18頁、第27頁、原審卷第199 頁）。且上開00000000
      00號行動電話於94年9 月11日12時23分33秒撥打被告甲○
      ○使用之0000000000電話，通話內容略為：「（男子：喂
      ，虎仔，很難過，救一下）男子：誰？我聽不見，我不在
      家，（身上有帶嗎？）沒有，（難過的要死）」；又鄧玉
      山住處之00-0000000電話分別於94年9 月14日8 時7 分31
      秒、同年月17日11時3 分3 秒、同年月21日18時27分19秒
      撥打系爭聯絡電話，通話內容略為：「（男子：喂！）男
      子：誰？現在打電話為什麼都沒電話號碼？（這支是家裡
      的所以沒浮號碼，你那邊有半半嗎？）什麼？（半半）半
      半是七ㄟ，（不是六嗎？）是七不是六，（誰跟我講說你
      那邊六而已）六濫阿六，誰什麼時候說六？六不划算，現
      在都幾元了還在六，（我知道啦！我聽人家說你這邊六而
      已）沒有啦！六不能做啊！…」、「（男子：喂，虎仔）
      男子：喂，誰？是怎樣？（有『男孩子』嗎？）沒有」、
      「（喂，貴仔嗎？）是啊，（1 萬可否拿多一點？）1 萬
      怎麼拿多一點？（賺少一點有辦法嗎？…）1 錢半、1 錢
      如果以5 千來算對不對！你1 萬我才賺2 千元，才賺2 千
      元而已，（5 千來算）1 錢半才賺2 千（噢這樣）是啊！
      2 千再扣除油錢，剩1 張多，這可算出來的，跟人家拿就
      4 、5 千了（我知道啊！）我不會跟人賺很多！…（2 錢
      算多少？）2 錢差不多萬二」、「（男：貴仔嗎？）男子
      ：誰啊？（虎仔，那個「男的」1 萬元多少？）1 萬元大
      概1 錢半」，有系爭聯絡電話通訊監察譯文6 紙可參（見
      警卷第114 頁、第126 頁、第143 頁、第209 頁），足證
      證人鄧玉山確有多次與被告甲○○電話聯絡洽詢有無毒品
      暨毒品價格之情形，且被告甲○○亦坦承常去伊妹妹經營
      的「老夫子檳榔攤」，及有幫鄧玉山「處理」毒品等情，
      而被告甲○○於上開通話中曾多次提及賣鄧玉山多少價格
      伊才賺多少等語，應認被告甲○○確有販賣甲基安非他命
      予鄧玉山之事實，證人鄧玉山前開證述堪以採信。
（六）被告甲○○於如附表二編號六、七所示時、地販賣第二級
      毒品甲基安非他命予林順龍之事實，業據證人林順龍於94
      年10月27日接受警詢時證稱：（問：警察今天在屏東縣東
      港鎮○○路65巷11號執行搜索，你去現場要做什麼？）找
      「貴仔」，就是甲○○，我有施用甲基安非他命及海洛因
      ，「糖仔」就是甲基安非他命，只有向甲○○拿甲基安非
      他命，1 次買1 千，一點點，是以我的手機0000000000號
      撥打…0000000000聯絡，都在他家樓下交易，就是今天警
      察搜索那間，總共交易5 次，約自94年10月20日開始，最
      後一次是今天12點多，今天總共去甲○○住處3 次，早上
      去還藥錢，第2 次去買甲基安非他命，第3 次就遇到警察
      了，與甲○○並無仇怨或糾紛等語綦詳。且被告甲○○於
      警詢時亦供稱：認識林順龍，（問：你有販賣毒品給林順
      龍？）都拿錢來，我再下去等語；經警以證人林順龍上開
      證述內容詢問被告甲○○，被告甲○○則稱：沒有這麼多
      次，1 次而已等語，並未否認有販賣甲基安非他命予林順
      龍之情；嗣於原審羈押訊問時，被告甲○○亦坦認有由林
      順龍在其位於東港鎮○○路65巷11號之住處交付金錢後，
      再交付甲基安非他命予林順龍之情；參以證人林順龍與被
      告甲○○間並無仇隙，且係因前往被告甲○○住處找甲○
      ○時，為在甲○○住處執行搜索之警員請回警局協助調查
      ，經警詢以有無施用何毒品及施用方式、時、地後，始為
      警詢問其毒品來源，又其除證述其所施用之甲基安非他命
      係自被告甲○○購得外，另證述海洛因係向友人「明仔」
      購得，並就購買毒品之交易過程、地點均交待清楚，依其
      證述過程、內容，應無蓄意向警飾詞構陷被告甲○○之虞
      ，且被告甲○○既於警詢時亦坦認確曾販賣甲基安非他命
      予林順龍，足認證人林順龍之證述與事實相符，堪予採信
      。證人林順龍於原審審理時雖翻異前詞，改稱：未曾向甲
      ○○購買毒品，我於94年10月27日至甲○○住處，係找他
      向別人拿海洛因及甲基安非他命，去甲○○住處2 、3 次
      ，每次都是要去向別人拿甲基安非他命或海洛因等語。惟
      此已與被告甲○○所辯係伊收受林順龍給付之金錢後，再
      為林順龍購買甲基安非他命交予林順龍之情不符；且證人
      林順龍雖稱我於警詢時毒癮發作、神智不清，係警察要求
      伊指認「貴仔」云云。然對於原審卷附林順龍之警詢錄音
      帶譯文（見原審卷第267 頁至274 頁），被告甲○○表示
      無意見，被告乙○○○稱：「他們之前在警局的供詞我有
      意見，他們內容不實在」，辯護人稱：「還是否認證據能
      力及證詞真實性」，並均稱不用當庭勘驗（見原審卷第
      241 頁背面），於本院前審被告及其辯護人均表示無意見
      （見本院上訴審卷第188 頁），而本院本次更審經再次將
      證人林順龍警詢錄音帶作成譯文，檢察官、辯護人及被告
      2 人對於該譯文均表示無意見（見本院本次更審卷96年10
      月19日訊問筆錄），而依上開證人林順龍之警詢錄音帶譯
      文，警員係向證人林順龍詢問其毒品來源後，由林順龍自
      由陳述回答，林順龍即分別指稱甲基安非他命係向「貴仔
      」購得，海洛因係向「明仔」購得，並分別陳述甲基安非
      他命及海洛因之交易過程、時、地，證人林順龍之回答語
      氣正常，並證稱「糖仔」即甲基安非他命2 天施用1 次，
      海洛因則是4 、5 天，最後一次施用均係警詢當日15時許
      等語，則證人林順龍於同日17時57分至19時40分許接受警
      詢當無因毒癮發作而神智不清、胡言亂語之可能，是其於
      原審審理時以毒癮發作為藉口而否認其警詢證述之真實性
      ，並指稱係警察要求其指認被告甲○○後始放伊離開等語
      ，均無足採。證人林順龍於警詢時就購買甲基安非他命之
      交易過程、地點均交待清楚，亦與被告甲○○所供述交付
      甲基安非他命予林順龍之情較為相符，自應以其於警詢時
      之證述較為可採。
（七）另被告乙○○○雖否認販賣甲基安非他命，亦否認知悉被
      告甲○○以電話聯絡之方式與他人交易甲基安非他命，惟
      被告乙○○○於如附表二編號四所示之時、地交付甲基安
      非他命予鄧玉山之情，業據證人鄧玉山於偵查中證述如前
      。而被告乙○○○既坦認有施用甲基安非他命之行為，對
      甲基安非他命之外觀當知之甚詳，且上開0000000000號電
      話於94年8 月12日13時40分37秒接獲0000000000號行動電
      話來電，其通話內容略為：「（喂，嬸阿！）女子：嘿，
      怎樣？（我這邊很多人相爭要向我調『硬的』！）舊的最
      少要2 個多小時，（不然妳就是有空，上去下來的時候，
      ）嗯，（拿1 錢有沒？）嗯，（妳要算我多少？）那個5
      啊！（啊，嬸阿妳真的算那多？）男子：怎樣啦？（喂，
      舅阿，那個『男的』你1 錢要算我多少錢？）什麼啊？（
      『男的』沒1 錢，你要算我多少錢？）算你4 就好了」，
      有通訊監察譯文1 紙在警卷第65頁可參，而0000000000號
      電話既係被告甲○○所使用，則上開使用0000000000號電
      話接聽電話之男、女應分係被告甲○○及乙○○○無訛；
      又「硬的」係甲基安非他命之代稱，亦據被告甲○○供承
      明確，是依上述通話內容，他人於向被告乙○○○要求購
      買甲基安非他命時，被告乙○○○先告予價格後，因買方
      覺得價格太高，再經被告甲○○決定出售之價格，可知被
      告乙○○○確有參與聯絡、販賣甲基安非他命之行為。從
      而鄧玉山先以電話聯絡被告甲○○購買海洛因後，即前往
      被告甲○○與乙○○○之住處，由被告乙○○○將甲基安
      非他命交予鄧玉山1 次，被告乙○○○自應知悉其交付之
      物係甲基安非他命無訛，堪認被告乙○○○確有基於共同
      犯意聯絡，於如附表二編號四所示時、地參與上開被告甲
      ○○販賣第二級毒品甲基安非他命予鄧玉山之犯行。
（八）至檢察官雖認被告乙○○○亦有參與如附表二編號一至三
      、五至七所示販賣甲基安非他命予陳秋成2 次、鄧玉山3
      次、林順龍5 次之犯行，惟依證人陳秋成、林順龍、鄧玉
      山之證述，渠等電話聯絡購買甲基安非他命事宜者均係被
      告甲○○，自卷附系爭聯絡電話之通訊監察譯文觀之，亦
      未見被告乙○○○有與陳秋成、林順龍、鄧玉山等人聯絡
      販賣甲基安非他命事宜；且證人陳秋成、林順龍並均證稱
      電話聯絡後，係由被告甲○○本人交付其所購買之甲基安
      非他命，證人鄧玉山亦證稱伊向被告甲○○購買甲基安非
      他命4 、5 次，僅有1 次係由被告乙○○○在被告甲○○
      、乙○○○之住處交予伊，則被告甲○○於如附表二編號
      一至三、五至七所示時、地販賣甲基安非他命予陳秋成2
      次、鄧玉山3 次、林順龍5 次之行為，被告乙○○○既均
      未實際參與聯絡販賣或交付甲基安非他命之行為，此外，
      亦無證據足認被告乙○○○就此部分犯行亦與被告甲○○
      有犯意聯絡，自不得遽認被告乙○○○亦涉犯此部分販賣
      甲基安非他命之行為。
（九）被告甲○○雖辯稱伊僅係幫伍德智、李月梅、陳秋成、鄧
      玉山、林順龍等人代買毒品，或與渠等合買毒品云云，惟
      依上述證人伍德智、李月梅、陳秋成、鄧玉山、林順龍所
      述購買海洛因或甲基安非他命之方式，均係先以電話聯絡
      被告甲○○確認有無海洛因或甲基安非他命後，即前往約
      定地點付錢並向被告甲○○或乙○○○拿取海洛因或甲基
      安非他命，並非由渠等將購買海洛因或甲基安非他命之價
      金交予被告甲○○後，再由被告甲○○向他人購買海洛因
      或甲基安非他命轉交伍德智等5 人，足認被告甲○○、乙
      ○○○確有先販入海洛因及甲基安非他命後販賣之情。且
      依被告甲○○所使用之0000000000號電話於94年9 月9 日
      14時45分59秒、51分30秒、57分17秒密集撥打0000000000
      號電話之通話內容略為：「檢看有大用的，（『硬的』嗎
      ？）是的，（差不多要什麼行情？）60內，（好的）」、
      「（說一樣60）有夠高的，（有啦，我跟他說怎麼貴成這
      樣！）60怎麼『踏』？」、「喂，不要接了！（還在亂抬
      價）你跟對方講，價錢開這麼高，沒有就算了」；另於同
      年月20日23時18分19秒撥打0000000000號行動電話，通話
      內容略為：「（我耀仔，你那邊有無『硬的』1 錢？）有
      ！…1 錢喔，我向人家拿就6 千元呢！…我向人家拿就6
      千價格，那我再給你們價格不用7 千元嗎？讓我賺一點！
      …看你們要不要？那看你要不要6 千5 百元啦」；又依94
      年9 月21日18時27分19秒鄧玉山住處之00-0000000號電話
      與被告使用之0000000000號電話之前開通訊內容所示，鄧
      玉山於電話中就交易價格討價還價，被告甲○○表示：你
      1 萬我才賺2 千元，1 錢半才賺2 千，2 千再扣除油錢，
      剩1 張多等語，有上開通訊監察譯文6 紙可憑（見警卷第
      96頁、第98頁、第99頁、第196 頁、第209 頁），顯見被
      告甲○○確係先向他人以較低之價錢販入甲基安非他命後
      ，再以較高之價格出售，並從中賺取差價牟利。此外，非
      法販賣海洛因或甲基安非他命均係政府嚴予查緝之違法行
      為，非可公然為之，且海洛因、甲基安非他命均可任意分
      裝或增減其份量，而每次買賣之價量，亦隨時隨雙方關係
      之深淺，當時之資力、需求程度及對行情之認知等因素機
      動調整，因之販賣之利得，除經坦承犯行或價量均達到明
      確外，委難察得實情，但販賣毒品係重罪，若無利可圖行
      為人應無甘冒被查緝法辦重刑之危險，平白無端義務為該
      買賣毒品之工作，是其販入之價格必較售出之價格低廉而
      有從中賺取買賣差價牟利之意圖及事實，應屬合理之認定
      。又參以被告甲○○雖否認販賣海洛因或甲基安非他命犯
      行，惟亦於警詢時供稱伊幫他人購買海洛因或甲基安非他
      命可「賺吃」等語，足認本件被告甲○○、乙○○○確有
      藉販賣第一級毒品海洛因、第二級毒品甲基安非他命以營
      利之意圖無訛。
（十）此外，警方於94年10月27日14時許，持原審法院核發之搜
      索票在被告甲○○、乙○○○上址住處執行搜索，並查獲
      現金5,500 元及DBTEL 牌行動電話1 支（含SIM 卡，門號
      ：0000000000號）之情，業據被告甲○○、乙○○○供承
      不諱；又警方於同年月28日凌晨1 時44分許，經被告甲○
      ○同意後，由其帶同警方至其上址住處取出其所有之海洛
      因22包、葡萄糖粉4 包、空夾鏈袋1 大包及電子磅秤1 個
      扣案等情，亦據被告甲○○於警詢、偵訊及原審法院羈押
      訊時時供承明確。而上開海洛因22包（合計淨重7.05公克
      ，空包裝重7.04公克），經送驗後確均含第一級毒品海洛
      因成分，則有法務部調查局95年1 月11日調科壹字第2400
      03986 號鑑定通知書1 紙在原審卷第42頁可參。參以被告
      甲○○於原審審理時自承會以磅秤、夾鏈袋分裝毒品，而
      第一、二級毒品均價格昂貴，購買毒品吸食者，應無準備
      大量之小型夾鏈袋，於購得後自行分裝為多數小包，使毒
      品沾染、殘留於分裝袋上，而增加無謂耗損之理，且本件
      扣案第一級毒品海洛因分裝包數非少，其上分別標示有四
      分之一、三分之一等文字，並據被告甲○○自承係表示重
      量之意，顯係為便於出售時供辨識重量所用，益證被告甲
      ○○、乙○○○販賣毒品之犯行。
（十一）證人鄧玉山雖於96年4 月16日本院前審審理時結證稱：
        「我有吸食甲基安非他命的習慣，但我沒有向被告2 人
        買過甲基安非他命，我都向『珠姨』買的，我不知道他
        的真實姓名。我是有去過甲○○那裡，但是我不是要向
        他買甲基安非他命，有時自己去，有時和我女友李月梅
        去。」、「（在警訊時94年8 月9 、10日間，有在東港
        的檳榔攤向被告甲○○購買甲基安非他命4 次，是否如
        此說？）我沒有這樣說。」、「（是否有說向甲○○購
        買甲基安非他命時，說錢都是放在桌上，然後由甲○○
        拿毒品給你？）我不是這樣說，我是把錢放在甲○○家
        中的桌上，我把藥拿了就走了，但是錢是給拿藥給我的
        人，但是那個人我不認識。」、「（為何在警訊中說有
        1 次是他的太太叫做「梅仔」的人在甲○○家中拿毒品
        給你的？）我沒有這樣說，我不知道為何警訊筆錄這麼
        寫。」、「（賣毒品給你的人是否是在甲○○家中？）
        是的，因為我去他家的時候，他家都有很多人。」、「
        我去甲○○家中買毒品2 、3 次，都是用同樣的方式購
        買毒品。」、「（賣毒品給你的人是否為同一人？）有
        2 次是同1 人，有1 次是另外的人。」、「（為何在警
        訊中說是向甲○○買的？）我不是這樣說，我說的跟剛
        才說的一樣。」、「（是否有看過警訊筆錄才簽名？）
        是的。」、「（為何在偵訊中也說是向甲○○買的？）
        我也是說是把錢放在桌上。」、「（與李月梅去甲○○
        家中購買毒品的次數為何？自己去購買毒品的次數為何
        ？）我去過3 、4 次，李月梅只跟過1 、2 次。」等語
        （見本院前審卷第139 頁至第142 頁），然證人鄧玉山
        上開證詞，與其於警詢、偵查中所述不符，亦與證人李
        月梅於本院前審同日結證稱：「我認識甲○○，不認識
        乙○○○，是我男友鄧玉山帶我認識甲○○的，我和他
        不是很熟，我有施用第一級毒品或是第二級毒品的習慣
        ，我毒品都是向綽號『阿呆』的人拿的，『阿呆』不是
        被告甲○○，沒有向被告2 人買過毒品。、「（是否有
        在94年6 月30日警訊時說在該日有到過甲○○家接受他
        招待吸食海洛因？當時有何人在場？）有，當時有我、
        甲○○、鄧玉山3 人，沒有甲○○的太太，我沒有付費
        。」、「（是否於警訊中說有向甲○○買毒品，共1 千
        元？）我有這樣說，我說了之後警察有讓我打電話。」
        、「我有使用手機0000000000號打電話給被告甲○○，
        這是我的手機，我打電話給他一起去向別人拿東西，一
        起去拿海洛因，但是那個人我不認識，當時我們2 人一
        起去拿，是甲○○帶我去的。」等語（見本院前審卷第
        130 頁至第133 頁）不符，可見證人鄧玉山、李月梅於
        本院所述，均顯係事後迴護被告之詞，均不足採。
（十二）被告於本院前審準備程序陳稱：當初警詢時製作筆錄之
        警員有與我交換條件，要我交出毒品，並請求傳訊警員
        等語。然本院傳訊證人即警員李宏益、楊志堅、賴志雄
        、宋文顯等人於96年4 月16日本院前審審理時均結證稱
        ：「（查獲當時是否有和我交換條件說如果我有拿東西
        出來，就會讓我太太沒有事情回家，說只會移送我吸食
        的部分，不會辦販賣的部分？所以我就想辦法跟朋友拿
        東西出來，有沒有這回事？）沒有這回事，沒有這麼說
        。」等語（見本院前審卷第123 頁至第127 頁），且證
        人林慶安於本院前審同日結證稱：「（警員不承認有和
        我交換條件，所以被查獲時我交出的那些東西是否是你
        的？）查獲的那些毒品是我放的，是我買的，因為我住
        在那裡，我要工作的時候就把被查獲的毒品分裝成壹包
        包帶出去，免得弄濕，那些毒品是我自己要用的。」、
        「（為何要拿毒品給被告？）我沒有拿給他，那是因為
        我去工作，所以我放在那裡，被告知道我放在那裡，所
        以他有跟我說要去拿我的毒品。」、「（被告為何知道
        你的毒品放在何處？）因為我住在同棟3 樓，被告住在
        2 樓，毒品我放在3 樓，因為我和他都有在施用毒品，
        有的時候被告沒有毒品，就會向我借來吸食，所以他知
        道我的毒品放在那裡。該處只有我和被告，我的房間都
        沒有鎖，而且我們是同一個門進出。」等語（見本院前
        審卷第128 頁、第129 頁），然被告甲○○對於扣案物
        品之來源先後所述不一，其於警詢、偵查、原審法院聲
        押時均供稱在其家中查扣之毒品及工具等物為其所有等
        語，然於原審時則改稱：那些東西都不是在我家查到的
        ，我也不知道何處來的等語（見原審卷第25頁背面），
        後又稱：警方查扣的東西都不是我的，但是都放在我家
        沒有錯等語（見原審卷第48頁），與證人林慶安上開證
        述：扣案之毒品是我的，我與被告住同一棟，我住3 樓
        ，被告住2 樓，毒品我放在3 樓，被告知道我放在那裡
        ，所以他有跟我說要去拿我的毒品等語，亦不相符，足
        見證人林慶安上開證詞，顯係事後迴護被告甲○○之詞
        ，亦不足作為有利於被告甲○○之認定。
（十三）綜上所述，足見被告甲○○、乙○○○所辯，均係卸責
        之詞，不足採信。本件事證明確，被告甲○○、乙○○
        ○販賣第一級毒品海洛因、第二級毒品甲基安非他命犯
        行，均堪認定。
參、論罪科刑部分：
一、新舊法比較問題：
    查被告行為後，刑法業於94年2 月2 日經總統以華總一義字
    第09400014901 號令修正公布，並於95年7 月1 日施行，參
    酌最高法院95年5 月23日刑事庭第8 次會議決議，修正後刑
    法第2 條第1 項之規定，係規範行為後法律變更所生新舊法
    律比較適用之準據法，於修正後刑法施行後，應適用修正後
    刑法第2 條第1 項之規定，為「從舊從輕」之比較。另於比
    較時應就罪刑有關之共犯、未遂犯、想像競合犯、牽連犯、
    連續犯、結合犯，以及累犯加重、自首減輕暨其他法定加減
    原因（如身分加減）與加減比例等一切情形，本於統一性及
    整體性原則，綜其全部罪刑之結果而為比較。本院審酌：
（1） 刑法第28條共犯，修正施行前規定「2 人以上共同實施犯
      罪之行為者，皆為正犯」，修正施行後規定「2 人以上共
      同實行犯罪之行為者，皆為正犯」，將舊法之「實施」修
      正為「實行」。原實施之概念，包含陰謀、預備、著手及
      實行等階段之行為，修正後僅共同實行犯罪行為始成立共
      同正犯，是新法共同正犯之範圍已有限縮，排除陰謀犯、
      預備犯之共同正犯，新舊法就共同正犯之範圍既因此有所
      變動，自屬犯罪後法律有所變更，而非純屬文字修正，應
      有新舊法比較適用之問題（最高法院96年度台上字第934
      號、第3773號判決），比較新舊法，以新法對被告有利。
（2） 修正後刑法第56條已刪除連續犯之規定，而本案被告甲○
      ○、乙○○○先後多次販賣第一級毒品海洛因，又被告甲
      ○○多次販賣第二級毒品甲基安非他命犯行，分別係基於
      概括犯意而犯基本構成要件相同之罪名（詳如後述），依
      修正前刑法第56條均構成連續犯，以一罪論，但得各加重
      其刑至二分之一；惟如依新法之規定，因連續犯業經刪除
      ，即應按數罪之規定予以分論併罰，數罪併罰之結果，顯
      較諸以一罪論而加重其刑至二分之一之結果不利於被告2
      人，比較新舊法結果，修正後刑法並無較有利於被告2 人
      之情形。
（3） 修正前刑法第47條原規定：「受有期徒刑之執行完畢，或
      受無期徒刑或有期徒刑一部之執行而赦免後，5 年以內再
      犯有期徒刑以上之罪者，為累犯，加重本刑至二分之一」
      ，嗣修正為：「受徒刑之執行完畢，或一部之執行而赦免
      後，5 年以內故意再犯有期徒刑以上之罪者，為累犯，加
      重本刑至二分之一」，將累犯成立之要件限於5 年內「故
      意」再犯有期徒刑以上之罪者，始有加重其刑規定之適用
      。經比較修正前、後關於累犯之規定，當以修正後之規定
      較有利於被告。
（4） 修正前刑法第64條第2 項、第65條第2 項規定，死刑得減
      為無期徒刑、或為15年以上有期徒刑；無期徒刑得減為7
      年以上有期徒刑，依修正後規定死刑僅得減為無期徒刑；
      無期徒刑僅得減為20年以下15年以上有期徒刑，故以修正
      前規定較有利於被告。
（5） 修正後刑法第33條第5 款規定「罰金：新臺幣1 千元以上
      ，以百元計算之。」與修正前刑法第33條第5 款規定「罰
      金：1 元以上。」不同，本案罰金刑最低度部分，經比較
      新舊法結果，以舊法有利於被告。但罰金之加重，依修正
      後刑法第67條規定，其最高度及最低度同時加重之，較修
      正前刑法第68條規定，僅加重其最高度，以舊法有利被告
      。而罰金之減輕，依修正後刑法第67條規定，其最高度及
      最低度同減輕之，較修正前第68條所定，僅減輕其最高度
      ，新法有利於被告。此部分綜合比較結果，以舊法對被告
      有利。
（6） 修正前刑法第51條規定：「數罪併罰，分別宣告其罪之刑
      ，依左列各款定其應執行者：」，其中第5 款規定：「宣
      告多數有期徒刑者，於各刑中之最長期以上，各刑合併之
      刑期以下，定其刑期。但不得逾20年。」；修正後刑法第
      51條第5 款則規定：「宣告多數有期徒刑者，於各刑中之
      最長期以上，各刑合併之刑期以下，定其刑期。但不得逾
      30年。」，經比較結果，以舊法對被告有利。
（7） 經綜合上述全部罪刑比較結果，被告2 人行為後之法律均
      無較有利於渠2 人之情形，故本件應依刑法第2 條第1 項
      前段適用被告2 人行為時即95年7 月1 日修正施行前之法
      律規定論處。至於刑法第59條之規定雖亦經修正，惟此均
      為法院就刑之裁量及酌減審認標準見解之明文化，非屬法
      律之變更，不生比較適用之問題，附予敘明。
二、核被告甲○○、乙○○○所為，均係犯毒品危害防制條例第
    4 條第1 項、第2 項之販賣第一級、第二級毒品罪。被告甲
    ○○、乙○○○間就如附表一所示販賣第一級毒品犯行，及
    如附表二編號四所示販賣第二級毒品犯行，彼此間互有犯意
    聯絡及行為分擔，應論以共同正犯。被告甲○○、乙○○○
    如附表一所示6 次販賣第一級毒品犯行，又被告甲○○如附
    表二所示12次販賣第二級毒品犯行，均時間緊接，所犯各為
    構成要件相同之罪名，顯均係基於概括犯意反覆為之，應分
    別依修正前刑法第56條連續犯之規定，論以一罪，並加重其
    刑，惟其法定本刑為死刑、無期徒刑部分，依法不予加重外
    ，僅就被告甲○○、乙○○○販賣第一級毒品罪法定刑罰金
    刑部分及被告甲○○販賣第二級毒品法定刑有期徒刑及罰金
    刑部分，加重其刑；至檢察官雖認被告甲○○、乙○○○多
    次販賣海洛因及甲基安非他命之行為，係構成接續犯，惟被
    告甲○○、乙○○○多次販賣海洛因，又被告甲○○多次販
    賣甲基安非他命，乃於不同時間、就不同購買者為之，各次
    販賣毒品行為係各自獨立，尚難認係同一行為之數次舉動，
    渠等販賣毒品行為與接續犯之概念有別，併予敘明。至附表
    二編號二部分（陳秋成部分），雖未據公訴人起訴，但連續
    犯為裁判上一罪，檢察官就犯罪事實一部起訴，依刑事訴訟
    法第267 條規定，其效力及於全部，法院自屬有權一併審理
    。又被告甲○○、乙○○○所犯上開二罪，均犯意各別、行
    為互殊，應予分論併罰。檢察官雖認被告乙○○○亦涉犯如
    附表二編號一至三、五至七所示販賣第二級毒品甲基安非他
    命犯行，然被告乙○○○此部分犯行尚無法證明，業經論述
    如前，惟公訴人認被告乙○○○此部分犯行，與其所犯如附
    表二編號四之犯行間，亦有接續犯之實質上一罪關係，爰不
    另為無罪之諭知。被告甲○○前於89、90年間因違反毒品危
    害防制條例案件，分別經本院以90年度上訴字第604 號判決
    判處有期徒刑1 年4 月確定，及經原審法院以91年度訴緝字
    第11號判決判處有期徒刑1 年2 月確定，2 案接續執行，而
    於93年7 月5 日因縮短刑期假釋出獄，所餘刑期付保護管束
    ，而於94年1 月27日保護管束期滿未經撤銷假釋，其未執行
    之刑以已執行完畢論，有臺灣高等法院被告前案紀錄表1 份
    為憑，其於有期徒刑執行完畢後，5 年以內故意再犯本件有
    期徒刑以上之二罪，均為累犯，除其法定本刑為死刑、無期
    徒刑部分，依法不予加重外，應依修正前刑法第47條規定，
    就罰金刑及有期徒刑部分加重其刑，並就販賣第一級毒品、
    販賣第二級毒品罪部分依法遞加之（惟法定刑為死刑及無期
    徒刑部分依法不得加重，僅就罰金刑、有期徒刑部分加重其
    刑）。被告乙○○○販賣第一級、第二級毒品之行為，固均
    無足取，惟被告乙○○○係被告甲○○之妻，而本件販入第
    一、二級毒品後再售出之行為，均係由被告甲○○聯絡、主
    導，被告乙○○○係依被告甲○○之指示為準備、交付毒品
    之行為，客觀上顯足以引起一般之同情，情堪憫恕，本院認
    即使課該被告以毒品危害防制條例第4 條第1 項、第2 項之
    罪之法定最低本刑仍屬過重，爰依刑法第59條規定，酌減其
    刑，連續販賣第一級毒品部分並先加後減之。又被告甲○○
    上開販賣第一級毒品行為，僅販賣與伍德智、李月梅，販賣
    第一級毒品不法所得僅4 千元，又扣得之海洛因雖多達22包
    ，但合計淨重為7.05公克，被告之此部分犯行所生之危害，
    尚非如大盤商、中盤商之鉅大，而販賣第一級毒品法定最低
    本刑為無期徒刑，情輕法重，其此部分之犯罪情狀，尚非全
    然不可憫恕，爰亦依刑法第59條規定，減輕其刑，並先加後
    減。至於被告甲○○販賣第二級毒品部分，該罪最低法定本
    刑為7 年以上有期徒刑，而依被告甲○○就此部分犯罪情狀
    觀之，實無顯可憫恕之情形，自無適用刑法第59條減輕其刑
    可言。
三、原判決以被告甲○○、乙○○○上開犯行，罪證明確，因予
    論罪科刑，固非無見；惟查：（一）並無證據證明被告甲○
    ○販入上開海洛因、甲基安非他命之初，被告2 人即有販賣
    營利之意圖，被告2 人亦否認有此犯意，檢察官亦未就此部
    分起訴，乃原判決未認定該部分事實所憑之證據，即認被告
    2 人意圖販賣而販入上開毒品海洛因及甲基安非他命，並予
    以併案審理，自有未合；（二）附表三編號一所示之空包裝
    部分（重7.04公克），應依毒品危害防制條例第19條第1 項
    之規定宣告沒收，原審認該空包裝袋含有第一級毒品海洛因
    之成分，而依毒品危害防制條例第18條第1 項前段規定，諭
    知沒收銷燬，尚有未洽（理由詳如後述）；（三）扣案之葡
    萄糖，並無證據證明係被告供犯罪所用之物，原審併依同條
    例第19條第1 項之規定宣告沒收，亦有可議；（四）公訴人
    就陳秋成購買第二級毒品甲基安非他命部分僅起訴2 次，原
    判決認定3 次，即附表二編號二部分（陳秋成部分）未據公
    訴人起訴，何以該部分原審得一併審判，原審並未敘明其依
    據，尚有未洽；（五）被告乙○○○不另為無罪諭知部分，
    應為附表二部分，原判決卻誤寫為附表一部分，亦有違誤。
    被告2 人上訴意旨，均執前詞否認犯罪，指摘原判決關於甲
    ○○販賣第一級毒品、販賣第二級毒品及其應執行刑等部分
    ，暨被告乙○○○部分，均不當，雖均不足取，但原判決此
    等部分既有上開可議之處，自屬無可維持，應由本院將原判
    決此等部分予以撤銷改判。爰審酌毒品對我國社會之安寧秩
    序及國人之身心健康可能產生之危害至鉅，政府三令五申禁
    絕毒品交易，被告甲○○、乙○○○竟仍意圖營利，販賣第
    一級、第二級毒品，助長毒品之流通與氾濫，且被告2 人均
    未能坦承販賣第一級、第二級毒品之犯行，難認具有悔意，
    惟被告2 人販賣毒品之數量尚非龐大等一切情狀，分別就被
    告2 人量處如主文第二項、第三項所示之刑，並均定其應執
    行刑。扣案附表三編號一所示其中第一級毒品海洛因22包（
    合計淨重7.05公克）部分，既屬毒品，應依毒品危害防制條
    例第18條第1 項前段規定諭知沒收銷燬。至於附表三編號一
    所示之空包裝重（7.04公克）部分，因該包裝有防止毒品裸
    露、逸出及潮濕之功用，並便於攜帶及運輸，其係供販賣毒
    品所用之物，及扣案如附表三編號二所示之物，均係供販毒
    所用之物（被告甲○○於96年1 月16日原審審理時供稱，電
    子磅秤及袋子係分裝毒品之用），被告雖否認係其所有，但
    該等物品均係在被告當時住處屏東縣東港鎮○○里○○路65
    巷11號查獲，被告又無法證明他人所置放，其空言否認，自
    不足採，均應依毒品危害防制條例第19條第1 項之規定，宣
    告沒收；另被告甲○○、乙○○○共同販賣海洛因所得4 千
    元及共同販賣甲基安非他命所得1 千元，為被告2 人共同販
    賣毒品所得之財物，又被告甲○○另單獨販賣甲基安非他命
    所得2 萬6 千元，亦為其販賣毒品所得之財物，應依毒品危
    害防制條例第19條第1 項之規定，分別宣告沒收之（上開共
    同販賣所得5 千元部分應以被告2 人共負連帶責任），如全
    部或一部不能沒收時，其中上開5 千元部分以被告2 人之財
    產連帶抵償之，其餘2 萬6 千元部分，以被告甲○○之財產
    抵償之。至於扣案之SIM 卡1 張（門號：0000000000號），
    係屬電信業者所有供客戶使用，非屬被告2 人所有（最高法
    院96年度台上字第1 號判決意旨參照）；又扣案現金5 千50
    0 元，並無證據足認係被告甲○○、乙○○○為本件犯行所
    用之物或犯罪所得之物；另查扣之葡萄糖粉4 包（含袋毛重
    8.59公克），不能證明被告係用來摻雜毒品之用，而日常生
    活之需要亦不乏有使用葡萄糖之情形，故均不予宣告沒收，
    附此敘明。
肆、被告甲○○轉讓第一級毒品部分，業經其撤回上訴而告確定
    ，不再論列。
據上論斷，應依刑事訴訟法第369 條第1 項前段、第364 條、第
299 條第1 項前段，毒品危害防制條例第4 條第1 項、第2 項、
第18條第1 項前段、第19條第1 項，刑法第2 條第1 項、第11條
，修正前刑法第28條、第56條、第47條、第51條第5 款、第64條
第2 項、第65條第2 項，刑法第51條第4 款、第59條，判決如主
文。
本案經檢察官彭南雄到庭執行職務。
中　　華　　民　　國　　96　　年　　12　　月　　6　 　日
                  刑事第六庭  審判長法  官  王憲義
                                    法  官  張盛喜
                                    法  官  邱永貴
以上正本證明與原本無異。
如不服本判決應於收受本判決後10日內向本院提出上訴書狀，其
未敘述上訴理由者，並得於提起上訴後10日內向本院補提理由書
狀（均須按他造當事人之人數附繕本）「切勿逕送上級法院」。
中　　華　　民　　國　　96　　年　　12　　月　　6　 　日
　　　　　　　　　　　　　　　　　　書記官  唐奇燕
附錄本判決論罪科刑法條：
毒品危害防制條例第4 條第1項、第2項：
  製造、運輸、販賣第一級毒品者，處死刑或無期徒刑；處無期
  徒刑者，得併科新臺幣1 千萬元以下罰金。
  製造、運輸、販賣第二級毒品者，處無期徒刑或7 年以上有期
  徒刑，得併科新臺幣7 百萬元以下罰金。
  製造、運輸、販賣第三級毒品者，處5 年以上有期徒刑，得併
  科新臺幣5 百萬元以下罰金。
附表一：（販賣第一級毒品海洛因部分）
 ┌──┬───────┬───────┬────┬─────┐
 │編號│ 交 易 時 間  │ 交 易 地 點  │ 購買者 │ 購買數量 │
 │    │ （民國94年） │  （屏東縣）  │        │          │
 ├──┼───────┼───────┼────┼─────┤
 │一  │94年9 月26日凌│東港鎮○○路  │洪德智  │1包1,000元│
 │    │晨3 時30分許  │65巷11號      │（改名伍│          │
 │    │              │              │德智）  │          │
 ├──┼───────┼───────┼────┼─────┤
 │二  │94年10月23日上│同上          │同上    │1包500元  │
 │    │午7 至8 時許  │              │        │          │
 ├──┼───────┼───────┼────┼─────┤
 │三  │94年10月24日下│同上          │同上    │1包500元  │
 │    │午16時許      │              │        │          │
 ├──┼───────┼───────┼────┼─────┤
 │四  │94年10月25日下│同上          │同上    │1包1,000元│
 │    │午16時許      │              │        │          │
 ├──┼───────┼───────┼────┼─────┤
 │五  │94年7月1日    │同上          │李月梅  │1包1,000元│
 │    │中午12時許    │              │        │          │
 ├──┼───────┼───────┼────┼─────┤
 │六  │94年9月間某日 │同上          │同上    │1包1,000元│
 │    │下午2時許     │              │        │（價金尚未│
 │    │              │              │        │給付）    │
 └──┴───────┴───────┴────┴─────┘
附表二：（販賣第二級毒品甲基安非他命部分）
 ┌──┬───────┬───────┬────┬─────┐
 │編號│ 交 易 時 間  │ 交 易 地 點  │ 購買者 │購買數量  │
 │    │ （民國94年） │  （屏東縣）  │        │          │
 ├──┼───────┼───────┼────┼─────┤
 │一  │94年8 月至9 月│東港鎮○○路  │陳秋成  │每次1 包  │
 │    │間某日，共2 次│安泰醫院對面  │        │5,000 元  │
 │    │              │              │        │，共2次   │
 ├──┼───────┼───────┼────┼─────┤
 │二  │94年9 月間某日│同上          │同上    │1包8,000元│
 ├──┼───────┼───────┼────┼─────┤
 │三  │94年8 月至9 月│東港鎮○○路  │鄧玉山  │每次1 包  │
 │    │間某日，共2 次│65巷11號      │        │1,000 元  │
 │    │              │              │        │，共2次   │
 ├──┼───────┼───────┼────┼─────┤
 │四  │94年8 月間至9 │東港鎮○○路  │同上    │1 包1,000 │
 │    │月間某日      │65巷11號      │        │元（由李施│
 │    │              │              │        │秀花交付）│
 ├──┼───────┼───────┼────┼─────┤
 │五  │94年8 月至9 月│東港鎮○○路「│同上    │1包1,000元│
 │    │間某日        │老夫子檳榔」  │        │          │
 ├──┼───────┼───────┼────┼─────┤
 │六  │94年10月20日至│東港鎮○○路  │林順龍  │每次1 包  │
 │    │同年10月27日間│65巷11號      │        │1,000元   │
 │    │某日，共4次   │              │        │，共4次   │
 ├──┼───────┼───────┼────┼─────┤
 │七  │94年10月27日  │同上          │同上    │1包1,000元│
 │    │中午12時許    │              │        │          │
 └──┴───────┴───────┴────┴─────┘
附表三：（扣案物品）
 ┌──┬─────────┬─────────────┐
 │編號│　  名     稱     │　   數　　　  量　       │
 ├──┼─────────┼─────────────┤
 │一　│第一級毒品海洛因　│22包（合計淨重7.05公克，  │
 │　　│　　　　　　　　　│　　　　空包裝重7.04公克）│
 ├──┼─────────┼─────────────┤
 │二  │DBTEL 牌行動電話　│1支　                     │
 │    ├─────────┼─────────────┤
 │    │空夾鏈袋          │1 大包                    │
 │    ├─────────┼─────────────┤
 │    │電子磅秤          │1 個                      │
 └──┴─────────┴─────────────┘
